【裁判字號】    92,聲,394
【裁判日期】    920317
【裁判案由】    
【裁判全文】
臺灣板橋地方法院民事裁定  九十二年度聲字第三九四號
    聲  請  人  乙○○
                甲○○
    共      同
    代  理  人  楊嘉中律師
    相  對  人  丙  ○
                丁○○
右當事人間聲請停止執行事件，本院裁定如左：
    主      文
聲請駁回。
聲請費用由聲請人負擔。
    理      由
一、本件聲請意旨略以：座落台北縣永和市○○段第五０地號面積四點０三平方公尺
    、同段五三地號面積四十九點七四平方公尺及同段五九地號面積二一六點０九平
    方公尺等三筆土地，應有部分均五分之三，係聲請人乙○○、甲○○信託登記相
    對人丙○名義，此為相對人丙○、丁○○所明知，詎相對人間並無本票或消費借
    貸關係，竟由丙○簽發面額各新台幣（下同）二千萬元之本票四紙，交付丁○○
    聲請本票准予強制執行裁定，持向本院聲請強制執行上開三筆土地全部，經本院
    以九十一年度執字第二七二八一號受理，現已查封該三筆土地在案，因信託法第
    十二條所謂信託物不得強制執行，乃強行規定，故聲請人除起訴確認債權不存在
    及撤銷強制執行程序，由本院以九十二年度重訴字第一０八號受理外，並依信託
    法第十二條及強制執行法第十八條規定，聲請本院以「法院因必要情形」，依職
    權裁定聲請人無庸提供擔保，前述系爭土地應有部分五分之三之強制執行程序，
    即應於上述訴訟事件判決確定前停止強制執行等語。
二、按「對信託財產不得強制執行。但基於信託前存在於該財產之權利、因處理信託
    事務所生之權利或其他法律另有規定者，不在此限」、「違反前項規定者，委託
    人、受益人或受託人得於強制執行程序終結前，向執行法院對債權人提起異議之
    訴」、「強制執行法第十八條第二項、第三項之規定，於前項情形，準用之」，
    信託法第十二條第一、二、三項固定有明文，惟同法第四條第一項亦明定「以應
    登記或註冊之財產權為信託者，非經信託登記，不得對抗第三人」。查本件聲請
    人雖主張將系爭土地應有部分五分之三信託登記相對人丙○名義，然依聲請人提
    出之土地登記謄本所示，聲請人主張之信託事實，並未經信託登記，揆諸前揭說
    明，應不得對抗相對人丁○○之第三人，是本件尚無信託法第十二條規定之適用
    餘地，合先敘明。
三、次按「有回復原狀之聲請，或提起再審或異議之訴，或對於和解為繼續審判之請
    求，或提起宣告調解無效之訴、撤銷調解之訴，或對於許可強制執行之裁定提起
    抗告時，法院因必要情形或依聲請定相當並確實之擔保，得為停止強制執行之裁
    定」，強制執行法第十八條第二項亦著有明文。查經本院調閱九十二年度重訴字
    第一０八號卷宗結果，聲請人雖有起訴主張土地應有部分信託事實，請求判決撤
    銷強制執行程序，然所主張之信託事實，未經登記，仍待本院實質審理認定，本
    院權衡兩造之利益，認本件尚未達前述法條所謂「因必要情形」之程度，故聲請
    人據此聲請本院依職權裁定聲請人無庸提供擔保，系爭土地應有部分五分之三之
    強制執行程序，即應於系爭訴訟事件判決確定前停止強制執行，為無理由，不應
    准許。
四、至本院雖認本件應以依聲請人聲請定相當並確實之擔保，而裁定停止強制執行為
    適當，但因聲請人未為此聲請，本院自無從裁定，附此敘明。
五、依強制執行法第三十條之一，民事訴訟法第九十五條、第七十八條，裁定如主文
    。
中      華      民      國    九十二    年      三      月     十七     日
                                  臺灣板橋地方法院民事第二庭
~B法      官  連士綱
右為正本係照原本作成。
如對本裁定抗告須於裁定送達後十日內向本院提出抗告狀。
中      華      民      國    九十二    年      三      月     十七     日
~B法院書記官  李宏明


司法院資訊處製作；財團法人民間司法改革基金會備份。
